# 关于股份支付

提问人：abraham5163 时间：2012-03-23 19:45:14
各们专家，我们现在有一个股份支付的情况，就是大股东让渡一部分股权给高管，现在PE进来后，股价每股是10.8元，让渡给高管时是 5 元，那么对于公司来说，进行会计处理，借：管理费用，贷：资本公积时，是按10.8还是5.8元呢？另外，公司大股东现在打算以5 元让渡给高管，但另外的差价5.8元由大股东补足，这样是否可以消除对公司损益的影响呢？

回答人：chenyiwei
股份支付费用按照内在价值（PE入股价格和高管入股价格之差，即5.8元）或者估值模型等方法为基础确定，并据此确认应当在授予日一次性确认或者在等待期内分期计入的费用。 另外，既然是大股东和高管之间的交易，为何又会出现由大股东补足差价的情况？
补给发行人？实际上没有必要，即使补足了，对发行人而言，也是控股股东的额外资本性投入，不会减少应确认的股份支付费用的。

提问人：asq 时间：2012-05-24 16:19:30
陈版：
背景：A公司为拟上市的民营企业。该拟上市公司的股权激励方案为：第一大股东将其所持A公司全部股权无偿转让给新设的 5 个有限责任公司（但实质控制人未发生变化）。 新设立的 5 个有限责任公司通过增资扩股的方式吸收A公司的高管为其股东。如此拟上市公司的高管间接持有了A公司的股权。 （注：因为激励方案所涉及的人员超过了有限责任公司的股东人数上限，故成立了 5 个。）
问题： 1 、该方案是否构成股份支付？（因为高管并不直接持有拟上市公司A的股权）
2 、如构成股份支付，则应为何计量相关金额？（该公司最近一次引入PE的时间距此次股权激励已过去两年，但最近进行了评估）

回答人：chenyiwei
回复 asq 的帖子
从你说的情况看，尽管高管不直接持有拟上市公司的股权，但构成股份支付的可能性仍然是较大的。
对于以高管持股公司（或有限合伙企业）作为股份支付的载体的情况，需要个案分析该“高管持股公司”（或有限合伙企业等其他投资载体，下同）是否属于不具有商业实质的壳公司： 1 、除了持有发行人股份以外，该高管持股公司是否不持有其他重大的经营性资产和负债，没有其他实质性的经营活动 2 、根据高管持股公司的章程、高管与实际控制人之间就该持股公司的相关安排等，是否可以将该持股公司所持有的发行人股份按照高管持有该持股公司的股权比例等方式量化到高管个人，即高管持股公司是分别代每一位激励对象分别持有特定数量的发行人股份 例如，某持股公司持有发行人 1000 股，其中 500 股系代张三持有， 300 股系代李四持有， 200 股系代王五持有。在符合解锁条件以后，高管个人对可量化到其个人的发行人股份是否具有完全自主的处置权，可以指示持股公司按照其自己的意愿进行处置 3 、由持股公司持有的发行人股份未来可以上市流通且股份支付计划中约定的可行权条件和非可行权条件均得到满足之后，激励对象从持股公司退出的方式，以及激励对象从该计划中所获得的收益与发行人股份公允价值的关联程度 例如，如果采用激励对象转让持股公司股权的方式实现退出，则转让价格是否等于对应的发行人股份的市价；或者，也可以由持股公司根据激励对象的指示对外转让全部或部分代持股权，并将所得款项扣除交易成本和税费后的余额作为减资款支付给该激励对象，同时该持股公司相应减资（如果采用后一种方式，则适合于采用有限合伙企业的组织形式）
关于高管通过持股公司间接持有的发行人股份是否可以按照高管持股公司的净资产值或者发行人的净资产值作为公允价值，从而减少或者避免确认股份支付费用的问题，需要从严把握。这应当是相当罕见的情形。尤其是：如果属于前述的“高管持股公司是完全不具有商业实质的壳公司”的情形，则其估值应当与直接持有发行人股份的结果相同。

提问人：ying0518 时间：2014-04-25 11:28:53
陈版，这种间接持股的理论依据是不是解释四号第七条提及的内容，但是解释四号对企业集团的定义是由母公司和其全部子公司构成？

回答人：chenyiwei
这不是依据解释 4 号第七条，因为持股平台公司不属于“集团”。主要考虑是：高管通过持股平台公司间接持有发行人股份，应把平台公司“穿透”看待（实质重于形式），相当于激励对象直接持有发行人股权，按股份支付处理